臺灣基隆地方法院民事裁定             100年度監宣字第36號
聲   請   人  鄭勝仁
相 對  人 即
受監護宣告人  蔣玉美
利害關係人    鄭蓉蓮
上列聲請人聲請對相對人監護宣告事件，本院裁定如下：
    主  文
宣告蔣玉美（女，民國○○年○月○日生，身分證統一編號：
Ｚ000000000號）為受監護宣告之人。
選定鄭勝仁（男，民國○○○年○月○日生、身分證統一編號：
Ｚ000000000號）為受監護宣告之人之監護人。
指定鄭蓉蓮（女，民國○○年○月○○日生、身分證統一編號：
Ｚ000000000號）為會同開具財產清冊之人。
聲請程序費用新臺幣壹仟元由受監護宣告之人負擔。
    理  由
一、聲請意旨略以：聲請人鄭勝仁為相對人蔣玉美之子，相對人
    於民國100年1月17日中風，致不能為意思表示或受意思表示
    或辨識其意思表示之效果，為此聲請准予裁定蔣玉美為受監
    護宣告之人等語。
二、經查，聲請人所主張之上開事實，業據其提出戶籍謄本、親
    屬系統表、中華民國身心障礙手冊為證。經本院前往土城恩
    樺醫院進行訊問，相對人對其親屬、身體狀況、用餐與否等
    簡易日常問答事項，均無法回答等情，有本院100年5月23日
    訊問筆錄在卷可稽；且長庚醫療財團法人基隆長庚紀念醫院
    陳枻志醫師對相對人鑑定結果略以：「相對人在急性腦部嚴
    重中風後，腦部功能嚴重受損，意識呈現木僵狀態，無法正
    常言語，生活無法自理，需完全依賴專人長期養護，對外界
    事務缺乏適當知覺理會之能力，臨床失智症量表評分【CDR
    】達三分，屬重度失智狀態。綜合以上所述，相對人因重度
    失智症，致其為意思表示、受意思表示和辨識其意思表示效
    果之能力已達『完全不能』之程度，雖經治療改善仍有限，
    一般情況下是會隨著年紀增長而逐漸更加退化」等語，此有
    長庚醫療財團法人基隆長庚紀念醫院100年5月30日（100）
    長庚院基法字第087號函附精神鑑定報告書乙件在卷可按。
    綜合上開事證，聲請人所主張之上開事實，自堪信為真實。
三、按對於因精神障礙或其他心智缺陷，致不能為意思表示或受
    意思表示，或不能辨識其意思表示之效果者，法院得因本人
    、配偶、四親等內之親屬、最近一年有同居事實之其他親屬
    、檢察官、主管機關或社會福利機構之聲請，為監護之宣告
    ；受監護宣告之人應置監護人；法院為監護之宣告時，應依
    職權就配偶、四親等內之親屬、最近一年有同居事實之其他
    親屬、主管機關、社會福利機構或其他適當之人選定一人或
    數人為監護人，並同時指定會同開具財產清冊之人；法院選
    定監護人時，應依受監護宣告之人之最佳利益，優先考量受
    監護宣告之人之意見，審酌一切情狀，並注意下列事項：一
    受監護宣告之人之身心狀態與生活及財產狀況。二受監護宣
    告之人與其配偶、子女或其他共同生活之人間之情感狀況。
    三監護人之職業、經歷、意見及其與受監護宣告之人之利害
    關係。四法人為監護人時，其事業之種類與內容，法人及其
    代表人與受監護宣告之人之利害關係。民法第14條第1 項、
    第1110條、第1111條第1項及第1111條之1分別定有明文。本
    院審酌上開陳枻志醫師所為之鑑定意見，認相對人因精神障
    礙或其他心智缺陷，已達不能為意思表示或受意思表示之程
    度，從而，聲請人聲請對相對人為監護之宣告，為有理由，
    應予准許。另參酌聲請人為相對人之子，相對人之生活事務
    由聲請人協助處理，鑑定時亦由其陪同等情，有本院100 年
    5 月23日訊問筆錄在卷可稽，且聲請人鄭勝仁、利害關係人
    鄭蓉蓮、鄭家雄等相對人之子女均同意由聲請人擔任相對人
    之監護人，並由利害關係人鄭蓉蓮擔任會同開具財產清冊之
    人，有聲請人提出之同意書附卷可參，且經鄭蓉蓮到庭陳述
    明確（見本院100年7月21日訊問筆錄），是認由聲請人擔任
    相對人之監護人，最能符合受監護宣告之人之最佳利益，爰
    選定聲請人鄭勝仁為監護人，並指定利害關係人鄭蓉蓮為會
    同開具財產清冊之人。故監護人即聲請人鄭勝仁應依據民法
    第1113條準用同法第1099條第1 項之規定，對於受監護宣告
    之人即相對人之財產，會同鄭蓉蓮，於2 個月內開具財產清
    冊，並陳報法院，併此敘明。
四、依民事訴訟法第608條第1項，裁定如主文。
中    華    民    國   100    年    7     月    26    日
                  家事法庭法  官  何怡穎
以上正本係照原本作成。
如不服本裁定關於選定監護人及指定會同開具財產清冊之人等部
分，應於送達後10日內向本院提出抗告狀，並繳納抗告費新臺幣
1000元；其餘關於宣告監護之部分，不得抗告。
中    華    民    國   100    年    7     月    26    日
                          書記官  莊國南